【裁判字號】    88,勞訴,22
【裁判日期】    890107
【裁判案由】    給付薪資
【裁判全文】
臺灣臺南地方法院民事判決  八十八年度勞訴字第二十二號
    原      告  乙○○
    被      告  福南汽車貨運股份有限公司
                              .
                                          公司統一編號：00000000號
    法定代理人  甲○○      住.
右當事人間請求給付薪資事件，本院判決如左：
    主    文
被告應給付原告新台幣伍拾萬捌仟貳佰捌拾壹元，及自民國八十八年五月七日起至清
償日止，按年息百分之五計算之利息。
原告其餘之訴駁回。
訴訟費用由被告負擔十分之九，餘由原告負擔。
本判決原告勝訴部分於原告以新台幣壹拾陸萬玖仟伍佰元供擔保後，得假執行。
原告其餘假執行之聲請駁回。
    事    實
甲、原告方面：
一、聲明：（一）被告應給付原告新台幣（下同）五十五萬五千三百三十九元，及自
    起訴狀繕本送達被告之翌日起至清償日止，按年息百分之五計算之利息。（二）
    原告願供擔保，請准宣告假執行。
二、陳述：
（一）原告於民國七十四年三月十一日進入被告公司服務，盡心盡力為被告公司服務
      ，升為公司保養廠組長，詎被告於八十八年三月八日未事前通知下，將原告解
      僱，且迄未將積欠三個月工資，兼職工資二萬八千九百元及資遣費等給付原告
      ，原告曾向台南縣勞工局勞工科陳情尋求調解，該勞工科曾發函二次請被告在
      八十八年四月七日及同年月十六日前來調解，被告二次調解均未到而調解不成
      ，不得已原告只好依法起訴。
（二）原告茲將請求金額之計算式，說明如左：
  (1)、工資部分：
    1.被告自八十七年十二月至八十八年二月底止，均未給付工資，原告每月工資三
      萬零九百六十七元（因每月工資不固定，以前六個月工資平均值計算），則三
      個月合計九萬二千九百零一元。
    2.原告在被告公司服職務範圍外之工作（兼司機及助手），照以往慣例，應給付
      兼職工資（八十八年一月至同年三月）總計二萬八千九百元。
  (2)、資遣費部分：原告在被告公司服務十四年，依勞動基準法第十七條規定被告應
      給予十四個月平均工資之資遣費如前所述，原告平均工資每月三萬零九百六十
      七元，故被告應發給原告資遺費四十三萬三千五百三十八元。
三、證據：提出員工薪餉單、被告公司令、明細表及台南縣政府函為證。
乙、被告方面：
    被告未於言詞辯論期日到場，亦未提出書狀作何聲明或陳述。
丙、本院依職權向勞工保險局函調原告之投保資料。
    理    由
甲、程序方面：
    本件被告未於言詞辯論期日到場，核無民事訴訟法第三百八十六條所列各款情形
    ，爰依原告之聲請，由其一造辯論而為判決。
乙、得心證之理由：
一、本件原告起訴主張其自七十四年三月十一日受僱於被告，詎被告於八十八年三月
    八日未事前通知下，將原告解僱，且迄未將自八十七年十二月起至八十八年二月
    止之三個月工資合計九萬二千九百零一元，兼職工資二萬八千九百元，及資遣費
    四十三萬三千五百三十八元給付原告等情，爰依勞動契約，求為命被告應給付原
    告五十五萬五千三百三十九元並加計法定遲延利息之判決。
二、原告主張其自七十四年三月十一日受僱於被告，被告於八十八年三月八日無故將
    其解僱之事實，業據提出員工薪餉單及被告公司令為證，且有勞工保險局被保險
    人異動資料在卷足憑，被告未提出書狀答辯以供斟酌，應認原告之主張為真實。
    被告雖於八十八年三月八日表示終止系爭勞動契約，惟本件既無證據證明被告終
    止系爭勞動契約於法有據，尚難認斯時已生合法終止之效力。
三、次查，原告八十七年六、七、八、九月之工資各為三萬一千三百四十八元、三萬
    零六百六十六元、三萬零七百四十八元、三萬零四百十七元，有原告提出之員工
    薪餉單附卷可稽，又其自承八十七年十月、十一月之工資各為三萬元、二萬八千
    元乙情（見本院八十八年十月十二日言詞辯論筆錄），經與前述各月所領工資互
    核，堪認相當，則其主張距八十七年十二月最近六個月之平均工資為三萬零一百
    九十七元（小數點以下四捨五入，下同）之事實，要屬可採。至逾前開金額部分
    之主張，原告並未舉證以實其說，要非有據。從而，原告主張依平均工資三萬零
    一百九十七元計，被告尚積欠八十七年十二月起至八十八年二月止之工資合計九
    萬零五百九十一元迄未給付之事實，堪信為真。原告雖又主張其於八十八年一月
    至同年三月間兼職司機及助手，工資合計二萬八千九百元等情，並提出明細表為
    證；惟查：該明細表係原告片面製作之文書，已難遽採，原告又未舉證證明確有
    於前揭時兼職之事實，從而原告此部分之主張，尚難採信。
四、按雇主不依勞動契約給付工作報酬者，勞工得不經預告終止契約；雇主應依左列
    規定發給勞工資遣費：（一）在同一雇主之事業單位繼續工作，每滿一年發給相
    當於一個月平均工資之資遣費。（二）依前款計算之剩餘月數，或工作未滿一年
    者，以比例計給之。未滿一個月者以一個月計，勞動基準法第十四條第一項第五
    款前段、同條第四項準用同法第十七條有明文規定。查本件被告未依勞動契約給
    付原告八十七年十二月至八十八年二月之工作報酬九萬零五百九十一元，已如前
    述，則原告依前揭規定，自得不經預告終止契約。嗣原告於八十八年四月十九日
    提起本件訴訟，請求被告給付工資暨資遺費，顯見已有終止系爭勞動契約之意思
    表示，而非對話之意思表示，依民法第九十五條第一項前段規定，以通知達到相
    對人時發生效力，故系爭勞動契約於該起訴狀繕本送達被告即八十八年五月六日
    時，有起訴狀及送達證書附卷足參，即發生終止之效力。因之，原告據此請求被
    告給付資遺費，於法核無不合。查系爭勞動關係（自七十四年三月十一日起至八
    十八年五月六日止）為期長達十四年一月有餘，又系爭勞動契約最近六個月所得
    平均工資為二萬九千八百三十五元（(30197+30197+30197+28000+30000+30417)
    ÷6≒29835），則原告依前揭規定，請求被告發給相當於十四個月平均工資之資
    遺費四十一萬七千六百九十元，即屬有據，應予准許。至逾此所為之請求，要難
    准許。
五、綜上所述，原告依勞動契約，請求被告給付五十萬八千二百八十一元，及自起訴
    狀繕本送達被告之翌日即八十八年五月七日起至清償日止，按年息百分之五計算
    之利息，為有理由，應予准許。至逾此部分所為之請求，為無理由，應予駁回。
六、本件原告勝訴部分，原告陳明願供擔保，請求宣告假執行，核無不合，茲酌定相
    當之擔保金額，予以准許。至原告敗訴部分，其假執行之聲請已失所附麗，應予
    駁回。
七、結論：本件原告之訴為一部有理由，一部無理由，依民事訴訟法第三百八十五條
    第一項前段、第七十九條但書、第三百九十條第二項，判決如主文。
中      華      民      國    八十九    年      一      月      七      日
                                臺灣臺南地方法院民事第三庭
~B法      官  張季芬
右為正本係照原本作成
如對本判決上訴，須於判決送達後廿日內向本院提出上訴狀
中      華      民      國    八十九    年      一      月      七      日
~B法院書記官  陳著振


司法院資訊處製作；財團法人民間司法改革基金會備份。
